# 计算少数股东权益

提问人：liubin988513 时间：2012-04-05 00:17:19
在初始确认时候，是需要考虑可转换债券等特殊的少数股东权益的公允价值。初始确认后，在计算少数股东权益是需要在他们执行后，才纳入计算。不知理解是否正确。谢谢陈老师。
该贴已经同步到 liubin988513的微博

回答人：chenyiwei
没有看懂你的问题？

提问人：xxcg11 时间：2012-04-05 17:57:23
回复 chenyiwei 的帖子
请教陈版，我在做合并报表，因大股东收购小股东权益导致合并所有者权益变动表归属于母公司所有者权益一栏反映资本公积增加 4000 万元，但是少数股东权益一栏减少为 10000 万元，
一个是增资导致大小股东权益变动，这二栏股东权益内部的变动应是相等的， 另一个是大股东从二级市场增持，但是我计算的结果二者是不相等？ 为什么不相等呢?什么原因？望指教！

回答人：chenyiwei
不清楚具体情况。仅仅根据你所说的这点已知条件很难分析确切的原因。